臺灣屏東地方法院刑事簡易判決　　　　　100年度簡字第924號
公　訴　人　臺灣屏東地方法院檢察署檢察官
被　　　告　黃政中
　　　　　　黃金龍
上二人共同
指定辯護人　本院公設辯護人謝弘章
上列被告因違反臺灣地區與大陸地區人民關係條例案件，經檢察
官提起公訴（99年度偵字第6336號），及移送併案審理（100 年
度偵緝字第106 號），因被告等自白犯罪，本院認宜以簡易判決
處刑，爰不經通常審判程序，逕由受命法官以簡易判決處刑如下
：
    主  文
黃政中共同連續意圖營利，違反不得使大陸地區人民非法進入臺
灣地區之規定，處有期徒刑貳年，減為有期徒刑壹年。緩刑肆年
，並應向公庫支付新臺幣拾萬元。
黃金龍共同連續意圖營利，違反不得使大陸地區人民非法進入臺
灣地區之規定，處有期徒刑壹年陸月，減為有期徒刑玖月。緩刑
年，並應向公庫支付新臺幣萬元。
    事實及理由
一、犯罪事實：黃政中明知大陸地區人民非經主管機關許可不得
    進入臺灣地區，且不得使大陸地區人民非法進入臺灣地區，
    竟貪圖每介紹1 位大陸地區人民來臺即可向年籍及真實姓名
    不詳之成年男子獲得新臺幣（以下同）12,500元至15,000元
    不等之報酬，竟意圖營利，基於使大陸地區人民非法進入臺
    灣地區之概括犯意，而為下列之行為：
  (一)其與陳添貴（另經公訴人為緩起訴處分）均明知大陸地區女
    子林花清（另行通緝）擬自大陸地區以假結婚之方式來臺工
    作，實際並無結婚之真意，共同基於使大陸地區人民非法進
    入臺灣地區之犯意聯絡及行為分擔，由黃政中出資，供陳添
    貴前往大陸地區福建省寧德市與林花清於民國91年12月23日
    辦理結婚登記，於翌日取得該市霞浦縣公證處製作之結婚公
    證書後，渠3 人復基於行使使公務員登載不實事項於職務上
    所掌公文書之概括犯意聯絡，由陳添貴於92年1 月10日持上
    開結婚證明文件向財團法人海峽交流基金會（下稱海基會）
    辦理認證證明，再於92年1 月13日持上開結婚證書、公證書
    、身份證及海基會出具之認證證明書轉往屏東縣屏東市戶政
    事務所，填具結婚登記申請書辦理結婚登記，使該戶政事務
    所承辦人員依法為形式審查後，致將陳添貴與林花清結婚之
    不實事項，登載於職務上所掌之戶籍登記公文書上，足生損
    害於戶政機關對於婚姻戶籍登記管理之正確性，復於92年1
    月16日持上開不實之戶籍資料至屏東縣政府警察局屏東分局
    大同派出所，以申請大陸地區人民配偶「林花清」來臺探親
    名義，書立「大陸地區人民進入臺灣地區保證書」1 份，經
    承辦員警實質審查後，因未能發覺實情而核准陳添貴辦理對
    保，後於92年1 月20日持該戶籍謄本，連同上開大陸地區結
    婚證明書、海基會認證證明、大陸地區人民進入臺灣地區保
    證書等文件，向內政部警政署入出境管理局（現業務已移至
    內政部入出國及移民署，以下簡稱境管局）申請以探親名義
    入境臺灣地區而行使之，經該局為實質審查後，仍未察覺而
    據以核發「中華民國臺灣地區入出境許可證」（即旅行證）
    予林花清，而林花清因缺錢購買機票，至今尚未入境臺灣地
    區。陳添貴則於92年1 月5 日回臺之飛機上，自黃政中處取
    得2 萬元之報酬。
  (二)其與黃金龍均明知大陸地區女子王清龍（另行通緝）擬自大
    陸地區以假結婚之方式來臺工作，實際並無結婚之真意，詎
    共同基於使大陸地區人民非法進入臺灣地區之概括犯意聯絡
    及行為分擔，由黃政中出資，供黃金龍前往大陸地區福建省
    福州市與王清龍於91年12月30日辦理結婚登記，於翌日取得
    該市公證處製作之結婚公證書後，渠3 人復基於行使使公務
    員登載不實事項於職務上所掌公文書之概括犯意聯絡，由黃
    金龍於92年1 月16日持上開結婚證明文件向海基會辦理認證
    證明，再於92年1 月22日持上開結婚證書、公證書、身份證
    及海基會出具之認證證明書轉往屏東縣屏東市戶政事務所，
    填具結婚登記申請書辦理結婚登記，使該戶政事務所承辦人
    員依法為形式審查後，致將黃金龍與王清龍結婚之不實事項
    ，登載於職務上所掌之戶籍登記公文書上，足生損害於戶政
    機關對於婚姻戶籍登記管理之正確性，後於92年1 月27日持
    該戶籍謄本，連同上開大陸地區結婚證明書、海基會認證證
    明等文件，向境管局申請以探親名義入境臺灣地區而行使之
    ，經該局為實質審查後，仍未察覺而據以核發「中華民國臺
    灣地區入出境許可證」（即旅行證）予王清龍，使王清龍得
    於92年3 月30日非法入境臺灣地區。其後，王清龍於92年9
    月28日返回大陸地區後，黃金龍又於92年12月22日持上開不
    實之戶籍資料至屏東縣政府警察局屏東分局大同派出所，以
    申請大陸地區人民配偶「王清龍」來臺探親名義，書立「大
    陸地區人民進入臺灣地區保證書」1 份，經承辦員警實質審
    查後，因未能發覺實情而核准黃金龍辦理對保，再於93年1
    月2 日再次持該戶籍謄本，連同上開大陸地區結婚證明書、
    海基會認證證明、大陸地區人民進入臺灣地區保證書等文件
    ，向境管局申請以探親名義入境臺灣地區而行使之，經該局
    為實質審查後，仍未察覺而據以核發「中華民國臺灣地區入
    出境許可證」（即旅行證）予王清龍，使王清龍再度於93年
    3 月11日非法入境臺灣地區。黃金龍則於臺灣地區之不詳時
    、地，自黃政中處取得2 萬元之報酬。
  (三)其與林進來（已歿，另經公訴人為不起訴處分）均明知大陸
    地區女子陳瑞英（另行通緝）擬自大陸地區以假結婚之方式
    來臺工作，實際並無結婚之真意，詎共同基於使大陸地區人
    民非法進入臺灣地區之犯意聯絡及行為分擔，由黃政中出資
    ，供林進來前往大陸地區福建省福州市與陳瑞英於91年12月
    25 日 辦理結婚登記，於翌日取得該市公證處製作之結婚公
    證書後，渠3 人復基於行使使公務員登載不實事項於職務上
    所掌公文書之概括犯意聯絡，由林進來於92年1 月10日持上
    開結婚證明文件向海基會辦理認證證明，再於92年1 月14日
    持上開結婚證書、公證書、身份證及海基會出具之認證證明
    書轉往屏東縣長治鄉戶政事務所，填具結婚登記申請書辦理
    結婚登記，使該戶政事務所承辦人員依法為形式審查後，致
    將林進來與陳瑞英結婚之不實事項，登載於職務上所掌之戶
    籍登記公文書上，足生損害於戶政機關對於婚姻戶籍登記管
    理之正確性，復於同日持上開不實之戶籍資料至屏東縣政府
    警察局屏東分局德協派出所，以申請大陸地區人民配偶「陳
    瑞英」來臺探親名義，書立「大陸地區人民進入臺灣地區保
    證書」1 份，經承辦員警實質審查後，因未能發覺實情而核
    准林進來辦理對保，後於92年1 月20日持該戶籍謄本，連同
    上開大陸地區結婚證明書、海基會認證證明、大陸地區人民
    進入臺灣地區保證書等文件，向境管局申請以探親名義入境
    臺灣地區而行使之，經該局為實質審查後，仍未察覺而據以
    核發「中華民國臺灣地區入出境許可證」（即旅行證）予陳
    瑞英，使陳瑞英得以於92年3 月24日非法入境臺灣地區。林
    進來則於臺灣地區之不詳時、地，自黃政中處取得2 萬元之
    報酬。
  (四)其與陳清茂（另經公訴人提起公訴）均明知大陸地區女子林
    華明（另行通緝）擬自大陸地區以假結婚之方式來臺工作，
    實際並無結婚之真意，詎共同基於使大陸地區人民非法進入
    臺灣地區之犯意聯絡及行為分擔，由黃政中出資，供陳清茂
    前往大陸地區福建省福州市與林華明於92年4 月11日辦理結
    婚登記，於同年月14日取得該市公證處製作之結婚公證書後
    ，渠3 人復基於行使使公務員登載不實事項於職務上所掌公
    文書之概括犯意聯絡，由陳清茂於92年5 月8 日持上開結婚
    證明文件向海基會辦理認證證明，再於92年5 月8 日持上開
    結婚證書、公證書、身份證及海基會出具之認證證明書轉往
    屏東縣屏東市戶政事務所，填具結婚登記申請書辦理結婚登
    記，使該戶政事務所承辦人員依法為形式審查後，致將陳清
    茂與林華明結婚之不實事項，登載於職務上所掌之戶籍登記
    公文書上，足生損害於戶政機關對於婚姻戶籍登記管理之正
    確性，復於92年5 月9 日持上開不實之戶籍資料至屏東縣政
    府警察局屏東分局海豐派出所，以申請大陸地區人民配偶「
    林華明」來臺探親名義，書立「大陸地區人民進入臺灣地區
    保證書」1 份，經承辦員警實質審查後，因未能發覺實情而
    核准陳清茂辦理對保，後於92年5 月12日持該戶籍謄本，連
    同上開大陸地區結婚證明書、海基會認證證明、大陸地區人
    民進入臺灣地區保證書等文件，向境管局申請以探親名義入
    境臺灣地區而行使之，經該局為實質審查後，仍未察覺而據
    以核發「中華民國臺灣地區入出境許可證」（即旅行證）予
    林華明，使林華明得於92年7 月15日非法入境臺灣地區。陳
    清茂則於臺灣地區之不詳時、地，自黃政中處取得2 萬元之
    報酬。
  (五)其與林清龍（已歿，另經公訴人為不起訴處分）均明知大陸
    地區女子周巧洪（另行通緝）擬自大陸地區以假結婚之方式
    來臺工作，實際並無結婚之真意，詎共同基於使大陸地區人
    民非法進入臺灣地區之概括犯意聯絡及行為分擔，由黃政中
    出資，供林清龍前往大陸地區福建省福州市與周巧洪於92年
    3 月5 日辦理結婚登記，於翌日取得該市公證處製作之結婚
    公證書後，渠3 人復基於行使使公務員登載不實事項於職務
    上所掌公文書之概括犯意聯絡，由林清龍於92年4 月15日持
    上開結婚證明文件向海基會辦理認證證明，再於92年5 月1
    日持上開結婚證書、公證書、身份證及海基會出具之認證證
    明書轉往屏東縣屏東市戶政事務所，填具結婚登記申請書辦
    理結婚登記，使該戶政事務所承辦人員依法為形式審查後，
    致將林清龍與周巧洪結婚之不實事項，登載於職務上所掌之
    戶籍登記公文書上，足生損害於戶政機關對於婚姻戶籍登記
    管理之正確性，後於92年5 月10日持該戶籍謄本，連同上開
    大陸地區結婚證明書、海基會認證證明等文件，向境管局申
    請以探親名義入境臺灣地區而行使之，經該局為實質審查後
    ，仍未察覺而據以核發旅行證予周巧洪，使周巧洪得於92
    年7 月15日非法入境臺灣地區。林清龍則於臺灣地區之不詳
    時、地，自黃政中處取得2 萬元之報酬。
  (六)其與陳明山（已歿，另經公訴人為不起訴處分）均明知大陸
    地區女子陳秀雲（另行通緝）擬自大陸地區以假結婚之方式
    來臺工作，實際並無結婚之真意，詎共同基於使大陸地區人
    民非法進入臺灣地區之犯意聯絡及行為分擔，由黃政中出資
    ，供陳明山前往大陸地區福建省福州市與陳秀雲於92年3 月
    14 日 辦理結婚登記，於同年月17日取得該市公證處製作之
    結婚公證書後，渠3 人復基於行使使公務員登載不實事項於
    職務上所掌公文書之概括犯意聯絡，由陳明山於92年4 月14
    日持上開結婚證明文件向海基會辦理認證證明，再於92年4
    月25日持上開結婚證書、公證書、身份證及海基會出具之認
    證證明書轉往屏東縣屏東市戶政事務所，填具結婚登記申請
    書辦理結婚登記，使該戶政事務所承辦人員依法為形式審查
    後，致將陳明山與陳秀雲結婚之不實事項，登載於職務上所
    掌之戶籍登記公文書上，足生損害於戶政機關對於婚姻戶籍
    登記管理之正確性，復於92年4 月29日持上開不實之戶籍資
    料至屏東縣政府警察局屏東分局海豐派出所，以申請大陸地
    區人民配偶「陳秀雲」來臺探親名義，書立「大陸地區人民
    進入臺灣地區保證書」1 份，經承辦員警實質審查後，因未
    能發覺實情而核准陳明山辦理對保，後於92年5 月7 日持該
    戶籍謄本，連同上開大陸地區結婚證明書、海基會認證證明
    、大陸地區人民進入臺灣地區保證書等文件，向境管局申請
    以探親名義入境臺灣地區而行使之，經該局為實質審查後，
    仍未察覺而據以核發旅行證予陳秀雲，使陳秀雲得以於92年
    6 月24日非法入境臺灣地區。陳明山則於臺灣地區之不詳時
    、地，自黃政中處取得2 萬元之報酬。
  (七)其與陳金龍（已歿，另經公訴人為不起訴處分）均明知大陸
    地區女子杜佐蘭（另行通緝）擬自大陸地區以假結婚之方式
    來臺工作，實際並無結婚之真意，詎共同基於使大陸地區人
    民非法進入臺灣地區之犯意聯絡及行為分擔，由黃政中出資
    ，供陳金龍前往大陸地區福建省福州市與杜佐蘭於92年3 月
    5 日辦理結婚登記，於翌日取得該市公證處製作之結婚公證
    書後，渠3 人復基於行使使公務員登載不實事項於職務上所
    掌公文書之概括犯意聯絡，由陳金龍於92年4 月14日持上開
    結婚證明文件向海基會辦理認證證明，再於92年4 月25日持
    上開結婚證書、公證書、身份證及海基會出具之認證證明書
    轉往屏東縣長治鄉戶政事務所，填具結婚登記申請書辦理結
    婚登記，使該戶政事務所承辦人員依法為形式審查後，致將
    陳金龍與杜佐蘭結婚之不實事項，登載於職務上所掌之戶籍
    登記公文書上，足生損害於戶政機關對於婚姻戶籍登記管理
    之正確性，復於92年4 月24日持上開不實之戶籍資料至屏東
    縣政府警察局屏東分局德協派出所，以申請大陸地區人民配
    偶「杜佐蘭」來臺探親名義，書立「大陸地區人民進入臺灣
    地區保證書」1 份，經承辦員警實質審查後，因未能發覺實
    情而核准陳金龍來辦理對保，後於92年4 月30日持該戶籍謄
    本，連同上開大陸地區結婚證明書、海基會認證證明、大陸
    地區人民進入臺灣地區保證書等文件，向境管局申請以探親
    名義入境臺灣地區而行使之，經該局為實質審查後，仍未察
    覺而據以核發旅行證予杜佐蘭，使杜佐蘭得以於92年7 月23
    日非法入境臺灣地區。陳金龍則於臺灣地區之不詳時、地，
    自黃政中處取得2 萬元之報酬。嗣為警依情資循線查獲上情
    。
二、證據：
（一）被告黃政中、黃金龍之自白。
（二）證人即共同被告陳添貴、黃金龍、陳清茂之證述。
（三）陳添貴與林花清之結婚公證書、財團法人海峽交流基金會
      證明書、結婚登記申請書、戶籍謄本、入出境資訊連結作
      業查詢表、大陸地區人民進入臺灣地區旅行證申請書、大
      陸地區人民進入臺灣地區保證書。
（四）黃金龍與王清龍之結婚公證書、財團法人海峽交流基金會
      證明書、結婚登記申請書、戶籍謄本、入出境資訊連結作
      業查詢表、大陸地區人民進入臺灣地區旅行證申請書、大
      陸地區人民進入臺灣地區保證書。
（五）林進來與陳瑞英之結婚公證書、財團法人海峽交流基金會
      證明書、結婚登記申請書、戶籍謄本、入出境資訊連結作
      業查詢表、大陸地區人民進入臺灣地區旅行證申請書、大
      陸地區人民進入臺灣地區保證書。
（六）陳清茂與林華明之結婚公證書、財團法人海峽交流基金會
      證明書、結婚登記申請書、戶籍謄本、入出境資訊連結作
      業查詢表、大陸地區人民進入臺灣地區旅行證申請書、大
      陸地區人民進入臺灣地區保證書。
（七）林清龍與周巧洪之結婚公證書、財團法人海峽交流基金會
      證明書、結婚登記申請書、戶籍謄本、入出境資訊連結作
      業查詢表、大陸地區人民進入臺灣地區旅行證申請書、大
      陸地區人民進入臺灣地區保證書。
（八）陳明山與陳秀雲之結婚公證書、財團法人海峽交流基金會
      證明書、結婚登記申請書、戶籍謄本、入出境資訊連結作
      業查詢表、大陸地區人民進入臺灣地區旅行證申請書、大
      陸地區人民進入臺灣地區保證書。
（九）陳金龍與杜佐蘭之結婚公證書、財團法人海峽交流基金會
      證明書、結婚登記申請書、戶籍謄本、入出境資訊連結作
      業查詢表、大陸地區人民進入臺灣地區旅行證申請書、大
      陸地區人民進入臺灣地區保證書。
三、新舊法比較：按行為後法律有變更者，適用行為時之法律。
    但行為後之法律有利於行為人者，適用最有利於行為人之法
    律，刑法第2條 第1 項定有明文。又比較新舊法時應就罪刑
    有關之共犯、未遂犯、想像競合犯、牽連犯、連續犯、結合
    犯，以及累犯加重、自首減輕暨其他法定加減（如身分加減
    ）與加減例等一切規定，綜其全部罪刑之結果而為比較後，
    適用有利於行為人之法律處斷，不得一部割裂分別適用不同
    之新、舊法（最高法院24年上字第4634號、29年上字第964
    號判例意旨及最高法院95年度第8 次刑事庭會議決議參照）
    。查被告行為後，刑法業於94年2 月2 日修正公布，並自95
    年7 月1 日起施行，茲就新、舊法律比較分析如下：
  1.臺灣地區與大陸地區人民關係條例第79條第2 項意圖營利使
    大陸地區人非法進入臺灣地區罪及刑法第214 條使公務員登
    載不實罪，其法定本刑中關於罰金刑之規定，因刑法第33條
    第5 款業經修正，罰金最低額由銀元1 元提高為新臺幣1000
    元以上，並以百元為單位，經新、舊法比較，應以行為時之
    刑法第33條第5 款規定有利於被告。
  2.修正前具有刑法第55條牽連犯之關係者，從一重處斷，具有
    刑法第56條連續犯之關係者，則以一罪論，然修正後之刑法
    業已刪除第55條牽連犯及第56條連續犯之規定，則被告95年
    6 月30日前所犯數罪即應依修正後之數罪併罰之規定分論併
    罰。此刪除雖非犯罪構成要件之變更，但顯已影響行為人刑
    罰之法律效果，自屬法律有變更，仍應比較新舊法之規定。
    是比較結果，以修正前刑法牽連犯、連續犯之規定較有利於
    被告。
  3.修正後刑法第28條雖將「實施」修正為「實行」。其中「實
    施」一語，涵蓋陰謀、預備、著手及實行之概念在內，其範
    圍較廣；而「實行」則著重於直接從事構成犯罪事實之行為
    ，範圍較狹。是修正後刑法共同正犯之範圍已有限縮，共同
    正犯之範圍既因此而有變動，自屬犯罪後法律有變更，而非
    僅屬純文字修正，經比較結果，以修正後刑法有利於被告。
  4.綜合上揭新舊刑法比較之結果，本於法律適用之統一性及整
    體性原則，修正前之刑法較有利於被告，爰依刑法第2 條第
    1項前段之規定，一體適用修正前之刑法規定。
  5.至被告2 人行為後，臺灣地區與大陸地區人民關係條例第79
    條固於92年10月29日修正公布，其原規定：「違反第15條第
    1 款規定者，處5 年以下有期徒刑、拘役或科或併科新臺幣
    50萬元以下罰金。以犯前項之罪為常業者，處1 年以上7 年
    以下有期徒刑，得併科新臺幣100 萬元以下罰金。」，嗣修
    正將第1 項規定刑度提高為1 年以上7 年以下有期徒刑，得
    併科100 萬元以下罰金，及刪除常業犯，新增營利犯（意圖
    營利而犯前項之罪者，處3 年以上10年以下有期徒刑，得併
    科500 萬元以下罰金）與未遂犯處罰規定，於同年12月31日
    開始施行，惟按連續犯實施中如法律有變更，其一部觸犯舊
    法，一部涉及新法時，應依最後行為時之新法處斷，並無行
    為後法律變更須比較新舊法適用之問題，最高法院著有93年
    度臺非字第273 號刑事判決要旨可資參照。查被告2 人多次
    使大陸地區人民非法進入臺灣地區，核屬連續犯，而被告黃
    金龍係於93年1 月2 日持不實文件向境管局申請王清龍入境
    （第二次之申請入境），並使得王清龍得於93年3 月11日成
    功非法入境，被告犯罪行為終了時，前開修正後之規定業已
    生效施行，自應依修正後之新法論處，即無新舊法比較問題
    ，併此敘明。
四、論罪科刑：
（一）按臺灣地區與大陸地區人民關係條例第79條第1 項處罰違
      反同條例第15條第1 款所定使大陸地區人民非法進入臺灣
      地區罪，凡非經合法手續進入者皆包含之，使大陸地區人
      民以假結婚真入境之脫法方式，進入臺灣地區，即該當此
      罪（最高法院92年度台上字第40號判決意旨參照）。又按
      刑法上「意圖營利」係指行為人主觀上有牟利意圖，被告
      2 人既出於獲取對價之意，被告黃政中每介紹人頭與大陸
      地區女子結婚即可獲取12500 元至15000 元不等之代價，
      被告黃金龍與王清龍於大陸地區虛偽結婚後，持結婚證明
      書等文件向境管局申請使王清龍非法入境臺灣，以圖可獲
      取黃政中所支付之報酬2 萬元，足認被告2 人均有營利之
      意圖。
（二）核被告2 人所為，就上開使大陸地區人民非法進入臺灣地
      區犯行，均係犯台灣地區與大陸地區人民關係條例第79條
      第2 項之意圖營利使大陸地區人民非法進入台灣地區罪，
      又向戶政機關申請不實結婚登記，使該管不知情之公務員
      將此不實事項登載於職務上所掌戶籍謄本等公文書上，再
      持以向警察機關、入出境管理局行使，係犯刑法第216 條
      、第214 條之行使使公務員登載不實事項罪。
（三）被告黃政中與共同被告陳添貴、黃金龍、林進來、陳清茂
      、林清龍、陳明山、陳金龍就上開各次使大陸地區人民非
      法進入臺灣地區罪部分，有犯意聯絡與行為分擔，且與共
      同被告陳添貴、黃金龍、林進來、陳清茂、林清龍、陳明
      山、陳金龍、大陸地區女子林花清、王清龍、陳瑞英、林
      華明、周巧洪、陳秀雲、杜佐蘭，就上揭各次行使使公務
      員登載不實公文書罪嫌部分，互有犯意聯絡與行為之分擔
      ，推由共同被告陳添貴、黃金龍、林進來、陳清茂、林清
      龍、陳明山、陳金龍分別施行使使公務員登載不實文書犯
      罪行為，均應分別論以共同正犯。被告2 人所犯使公務員
      登載不實之低度行為，為行使之高度行為所吸收，不另論
      罪。被告黃政中如犯罪事實所示多次使大陸地區人民非法
      進入臺灣地區、及被告黃金龍2 次使王清龍非法入境台灣
      地區，及被告2 人先後多次行使使公務員登載不實事項之
      犯行，均時間緊接、方法相同，所犯均係構成要件相同之
      罪，顯係基於概括犯意反覆為之，為連續犯，均應依修正
      前刑法第56條規定論以一罪，並各加重其刑。被告2 人所
      犯意圖營利使大陸地區人民非法進入臺灣地區罪、行使使
      公務員登載不實文書罪間，有方法、目的之牽連關係，均
      應依修正前刑法第55條牽連犯規定，分別從一重之意圖營
      利使大陸地區人民非法進入臺灣地區罪處斷。
（四）按臺灣地區與大陸地區人民關係條例第79條第2 項之圖利
      使大陸地區人民非法進入臺灣地區罪，其法定刑為「處3
      年以上10年以下有期徒刑，得併科新臺幣5 百萬元以下罰
      金。」；然同為本條犯行之行為人，其原因動機不一，犯
      罪情節亦未必盡同，或有以船舶航空器非法強行入境者、
      或有以假結婚方式入境者、或以虛偽證件或名義而入境者
      ，其等各自非法入境手段所造成危害社會之程度，自屬有
      異，且於有共犯之情節時，各該共犯所擔負之角色，亦有
      差異，法律科處此類犯罪，所設之法定最低本刑卻屬相同
      ，不可謂不重；本案被告黃政中為圖利介紹人頭丈夫，及
      被告黃金龍為圖利以假結婚方式使大陸地區女子非法入境
      犯行，雖均有可議之處，惟衡酌被告2 人犯罪所圖謀獲得
      之利益並非鉅大，其危害性較輕微，倘無視犯罪情節均一
      視同仁，予以重罰，非但流於苛酷，亦有違國民之法律感
      情，本院考量被告2 人客觀之犯行與主觀之惡性，以及其
      犯罪所生結果，認犯罪之情狀，均尚有可憫恕之情，如科
      以最低度刑，仍嫌過重，均依刑法第59條規定，分別酌量
      減輕其刑。
（五）審酌被告2 人均貪圖不法利，被告黃政中參與非法引進大
      陸女子來台之不法集團，利用假結婚並不實戶籍登記之方
      式使大陸女子來台，被告黃金龍則擔任人頭丈夫並為不實
      之戶籍登記使大陸女子得以順利以非法方式入台，所為均
      危害社會秩序，及國家入出國之管制、戶籍登記之正確性
      ，惟犯罪所得尚非鉅大，且犯後均坦承犯行，態度尚佳及
      其他等一切情狀，分別量處如主文所示之刑。被告2 人犯
      罪時間在96年4 月24日以前，所犯上開罪名亦非中華民國
      九十六年罪犯減刑條例第3 條第1 項所定不予減刑之罪，
      被告黃政中雖於100 年1 月25日經臺灣屏東地方法院檢察
      署發布通緝（見該署通緝書），惟上開減刑條例業已施行
      ，即非屬該條例第5 條所定不得減刑之情形，爰均依該條
      例第2 條第1 項第3 款、第7 條規定，分別減其宣告刑二
      分之一。
（六）又被告黃政中前於70年間因偽造有價券案經判處有期徒刑
      1 年，於72年4 月26日執畢，有臺灣高等法院被告前案紀
      錄表在卷可佐，其於故意犯罪受有期徒刑以上刑之宣告五
      年後犯本案，合於刑法第74條第1 項第2 款緩刑之規定，
      而被告黃金龍未曾因故意犯罪受有期徒刑以上刑之宣告等
      情，亦有臺灣高等法院被告前案紀錄表附卷可稽，其2 人
      經此偵、審程序及刑之宣告後，應均知所警惕而信無再犯
      之虞，本院認以暫不執行為適當，分別諭知緩刑如主文所
      示，以勵自新。又斟酌被告2 人犯罪之情形，為促使其日
      後記取教訓以保持善良品行及建立正確法律觀念，均依刑
      法第74條第2 項第4 款規定，命被告2 人應分別向公庫支
      付如主文所示之金額。
五、依刑事訴訟法第449 條第2 項、第3 項，臺灣地區與大陸地
    區人民關係條例第15條第1 款、第79條第2 項，刑法第2 條
    第1 項前段、第11條前段、第214 條、第216 條、第59條、
    第74條第1 項第1 款、第2 款、第2 項第4 款、修正前刑法
    第28條、第55條、第56條，刑法施行法第1 條之1 ，廢止前
    罰金罰鍰提高標準條例第2 條前段，中華民國96年罪犯減刑
    條例第2 條第1 項第3 款、第7 條，逕以簡易判決處刑如主
    文。
六、如不服本判決，應於收受判決正本送達之翌日起10日內向本
    庭提出上訴狀，上訴於本院合議庭（須附繕本）。
中    華    民    國  100     年    6     月    30    日
                  刑事第四庭    法  官  蔡玉雪
以上正本證明與原本無異。
如不服本判決，得於判決書送達之翌日起10日內，以書狀敘述理
由，向本庭提出上訴。
中    華    民    國  100     年    6     月    30    日
                                書記官  黃麗燕
附錄本案論罪科刑法條
臺灣地區與大陸地區人民關係條例第15條
下列行為不得為之：
一  使大陸地區人民非法進入臺灣地區。
二  明知臺灣地區人民未經許可，而招攬使之進入大陸地區。
三  使大陸地區人民在臺灣地區從事未經許可或與許可目的不符
之活動。
四  僱用或留用大陸地區人民在臺灣地區從事未經許可或與許可
    範圍不符之工作。
五  居間介紹他人為前款之行為。
臺灣地區與大陸地區人民關係條例第79條第1項、第2項
違反第 15 條第 1 款規定者，處 1 年以上 7 年以下有期徒刑，
得併科新臺幣一百萬元以下罰金。
意圖營利而犯前項之罪者，處 3 年以上 10 年以下有期徒刑，得
併科新台幣五百萬元以下罰金。
刑法第214條
明知為不實之事項，而使公務員登載於職務上所掌之公文書，足
以生損害於公眾或他人者，處3年以下有期徒刑、拘役或5百元以
下罰金。
刑法第216條
行使第210 條至第215 條之文書者，依偽造、變造文書或登載不
實事項或使登載不實事項之規定處斷。